Inventaris van het archief van het Nederlandse Gezantschap in Turkije, (1799-) 1814-1872
Nationaal Archief, Den Haag
- ARCHIEFBLOK 1831 -1857
  - Algemeen deel., A.
    - Ingekomen brieven van, en minuten van brieven, verzonden aan gezanten en consuls van vreemde mogendheden en aan Nederlandse gezanten en consuls buiten Turkije, 306-307; 2 pakken
      - 1831-1839, 306
      - 1840-1849, 307
    - Ingekomen brieven van, en minuten van brieven, verzonden aan het Nederlandse gezantschap te Wenen, 1831-1842; 308; 1 pak
      De gezant in Constantinopel zond zijn brieven via Wenen naar Den Haag.
    - Ingekomen brieven van, en minuten van brieven, verzonden aan H. baron van Zuylen van Nijevelt te 's-Gravenhage, 1829-1842; 309; 1 pak
      Deze was ambassadeur in Turkije van 1825 tot 1834 maar bleef slechts tot 1829 in functie.
    - Brieven van de kanselier der legatie D. Salzani aan de gezant, 1833, 1836 en enkele uit de jaren 1835-1843, 310; 1 pak
      Hierbij bevinden zich ook semi-officiële brieven.
    - Brieven van de eerste drogman der legatie L. Guistiniani aan de gezant, 1833, 1836 Juli - December, 311; 1 pak
    - Brieven van de tweede drogman der legatie B. Gallitzi aan de gezant 1833 en 1836, 312; 2 stukken
    - Ingekomen brieven van, en minuten van brieven, verzonden aan particuliere personen, 1831-1849; 313; 1 pak
    - Journaal van werkzaamheden van B. Gallitzi, tweede drogman der legatie, verricht tijdens de afwezigheid van de 1ste drogman, 1835; 314; 1 deel
    - Minuten van Staten der uitgaven van het gezantschap, overgelegd aan het Nederlandse Departement van Buitenlandse Zaken. Met bijlagen, 1832-1842; 315; 1 pak
      Tot het jaar 1841 werden ze overgelegd aan de afdeling Administratie der Nationale Nijverheid.
    - Journaal der algemene ontvangsten en uitgaven van de kanselarij van het gezantschap, 1836-1851; 316-317; 2 delen
      - 1836-1844, 316
      - 1849-1851, 317
    - Declaratiën van allerlei verschotten van het gezantschap. Afschriften, 1831-1841; 318; 1 pak
    - Journaal van maandelijkse verschotten van het gezantschap, 1849-1851; 319; 1 omslag
    - Ingekomen kwitanties van Turkse ambtenaren, 1856-1857; 320; 1 omslag
    - Ingekomen kwitanties betreffende het onderhoud van het gebouw van het gezantschap, 1835-1847; 321; 1 omslag
    - Journaal der ontvangsten en uitgaven van de armenkas van het gezantschap, 1839-1844. Met bijlagen; 322; 1 deel
  - Handelszaken., B.
    - Ingekomen en minuten van uitgaande stukken betreffende het sluiten van een handelsverdrag tussen Nederland en Turkije, 1838-1840; 323; 4 stukken
      Bedoeld is het verdrag van 14 maart 1840.
    - Douane tarief voor de Franse en Nederlandse handel in het Turkse rijk, 1839-1840; 324; 1 stuk
    - Verordeningen van de gouverneur van het eiland Kreta van het bestuur van de stad Kania, enz, 1833 en 1841-1852. In het Grieks en Turks. Deels gedrukt; 325; 1 omslag
  - Varia., C.
    - Ingekomen brieven van, en minuten van brieven, verzonden aan het Nederlandse Departement van Marine betreffende de vlaggen in gebruik bij de Turkse Marine en koopvaardij, 1834; 326; 1 omslag
    - Ingekomen, en minuten van uitgaande brieven betreffende het bezoek van Prins Hendrik de Nederlanden aan Constantinopel, 1840; 327; 1 omslag
    - Ingekomen, en minuten van uitgaande brieven betreffende de nalatenschap van D. Xanthopaulo, vice-consul van Nederland aan de Dardanellen, 1843; 328; 1 omslag
    - Handelsverdrag tussen Perzië en België, 1842. Gelijktijdig afschrift; 329; 1 stuk
    - Verzoekschriften en rapport van de Nederlandse consul in Perzië aan de Turkse Grootvizier betreffende de bescherming van Turkse onderdanen tegen de Perzen. Gelijktijdige afschriften, 1870; 330; 3 stukken
  - Stukken betreffende de waarneming van consulaire zaken in het ressort van Constantinopel, opgedragen aan het gezantschap., D.
    - Minuten van allerlei civiele acten, scheepspapieren en processtukken, opgemaakt in of overgelegd aan de kanselarij van het gezantschap. Met bijlagen, 1834-1849; div.nrs.; 10 pakken.
      Zie jaarverslag over het Algemeen Rijksarchief over 1918. Blz. 128 [418] nrs. 231-243.
      - 1831-1832, 345
      - 1831, 1833, 348
      - 1834-1835, 331
      - 1836, 332
      - 1837, 333
      - 1838-1839, 334
      - 1840-1843, 335
        Zie ook inv.nr. 350.
      - 1844-1845, 336
      - 1846, 337
      - 1847, 338
      - 1848, 339
      - 1849, 340
    - Register van afschriften der civiele akten, scheepspapieren en processtukken, opgemaakt in of overgelegd aan de kanselarij van het gezantschap, 1838-1854; 341-343; 3 delen
      1) Zie jaarverslag van het Algemeen Rijksarchief over 1918 blz. 128 [418] no. 244.
      - 1838-1847, 341
      - 1847-1849, 342
      - 1849-1854, 343
        2) Vanaf 21 oktober 1851 [inv. nr. 343 p. 134] register van zeeprotesten.
    - Stukken betreffende de loopbaan van R.J. Keun, Raad van Legatie en Eerste Tolk te Constantinopel, 1865-1874.; 353
  - Supplement 1814 - 1849. Gedeelte 1831-1849, E.
    - Register van geheime brieven van N.W. baron Mollerus, minister-resident, aan het ministerie van Buitenlandse Zaken te 's-Gravenhage, 1846-1849; 357; 1 deel
      Zie ook inv. nr. 70, legatie Constantinopel 1850-1872.
    - Instructie, gegeven door G. Testa, minister-resident, aan L. Giustiniani, eerste tolk, 1840. Afschrift 1840, 358; 1 stuk
    - Kasboek van de armenkas van de legatie, met bijlagen, 1829-1838; 359; 1 omslag
      Zie ook inv. nr. 322, legatie Constantinopel 1831.
    - Kasboek van door de kanselarij gecollecteerde Turkse anker en vuurtorenbelasting, 1848-1851; 360; 1 katern
    - Stukken betreffende het proces tussen E. Lückhaus von Remschoid, Pruisisch onderdaan, eiser, en J. van Lennep en Co, Nederlandse onderdanen, gedaagden, 1848-1855; 361; 1 omslag
    - Stukken betreffende de erfenis van L. Giustiniani, eerste tolk, 1849-1850; 362; 1 omslag
      Giustiniani overleed op 7-3-1849.
    - Turkse wetgeving op het gebied van de volksgezondheid. Gedrukt en geschreven, 1835-1841; 363; 1 omslag
    - Verzameling teksten van politiek belangrijke documenten. Gedrukt en geschreven, 1800-1849; 364; 1 pak
- ARCHIEFBLOK 1850 -1872
  - ARCHIEF VAN HET SECRETARIAAT., I.
    - STUKKEN VAN ALGEMENE AARD., A.
      - Correspondentie., 1.
        - Ingekomen brieven, geordend naar dagtekening, 1850 - juni 1854, 365-369; 5 pakken
          - 1850, 365
          - 1851, 366
          - 1852, 367
          - 1853, 368
          - Januari. - Juni 1854., 369
        - Ingekomen brieven, geordend naar exhibitum, juli 1854 - 10 October 1860, 370-376; 7 pakken
          - Juli - December 1854., 370
          - 1855, 371
          - 1856, 372
          - 1857, 373
          - 1858, 374
          - 1859, 375
          - Januari - 10 October 1860., 376
        - Ingekomen brieven, geordend naar jaarnummer, 5 september 1860 - februari 1866, 377-383; 7 pakken
          - 5 September - December 1860., 377
          - 1861, 378
          - 1862, 379
          - 1863, 380
          - 1864, 381
          - 1865, 382
          - Januari - Februari 1866., 383
        - Minuten van uitgaande brieven, geordend naar datum van verzending, 1850-17 november 1853; 384; 1 omslag
        - Minuten van uitgaande brieven, geordend naar exhibitum, Juli 1854 - 12 October 1860; 385-389; 5 pakken
          - Juli 1854-1855., 385
          - 1856 - November 1857., 386
          - 1858, 387
          - 1859, 388
          - Januari - 12 October 1860., 389
        - Minuten van uitgaande brieven, geordend naar jaarnummer, 25 October 1860 - 1 Maart 1866; 390-396; 7 omslagen
          - 25 October - 18 December., 390
          - 1861, 391
          - 1862, 392
          - 1863, 393
          - 1864, 394
          - 1865, 395
          - Januari - 1 Maart 1866., 396
        - Ingekomen en minuten van uitgaande brieven, geordend naar jaarnummer, 2 Maart 1866 - 1872; 397-403; 7 omslagen
          - 2 Maart - December 1866., 397
          - 1867, 398
          - 1868, 399
          - 1869, 400
          - 1870, 401
          - 1871, 402
          - 1872, 403
      - Agenda 's, 2.
        - Agenda 's van ingekomen en uitgaande brieven, Juli 1854 - 1860; 404-405; 2 delen
          - Juli 1854 - Juni 1856., 404
          - 1860, 405
        - Agenda van ingekomen brieven, 23 Augustus 1860 - 27 Februari 1866; 406; 1 deel
          Voor ingekomen brieven na februari 1866, zie inv. nr.
        - Agenda van uitgaande brieven, 4 september 1860 - December 1866; 407; 1 deel
          Vanaf maart 1866 werden ook ingekomen brieven geregistreerd [vóór die tijd in inv. nr.].
        - Agenda 's van ingekomen en uitgaande brieven, 1867 - 1873; 408-410; 3 delen
          - 1867-1869, 408
          - 1870-1871, 409
          - 1872-1873, 410
    - ORGANISATIE., B.
      - Functionarissen., 1.
        Zie ook inv. nr. 319, legatie Constantinopel 1831 - 1849.
        - Instructies, gegeven door de minister ven Buitenlandse Zaken en goedgekeurd door de koning, voor Mr. H.C. du Bois en C.M.G.E. graaf van Bylandt, als buitengewoon gezant en gevolmachtigd minister bij het Turkse hof. 14 augustus 1860 en 29 april 1863, 411; 2 stukken
          ,
        - Afschriften van geloofsbrieven van Mr. J.P.J.A. graaf van Zuylen van Nyevelt als minister-resident bij het Turkse hof, 11 mei 1855, 412; 2 stukken
        - Stukken betreffende de vrijdom van ivoerrechten voor de functionarissen van de legatie en de consulaire posten in Turkije, 1853, 1861 - 1870; 413; 1 omslag
        - Dossiers betreffende benoeming, ontslag en overlijden van consulaire ambtenaren en betreffende instelling en opheffing van consulaire posten, alfabetisch geordend naar de naam van die posten, 1850 - 1872; 414; 1 pak
          1. Deze dossiers betreffen de volgende posten:
          Adrianopel, Aivali en Mytilene, Bagdad [eventuele instelling], Dardanellen,
          Kanea [Kreta], Larnaca [Cyprus], Mersina en Tarsus, Nicosia, Saloniki, Smyrna, Syrië [algemeen], Trebizonde, Tulcea.
          2. Zie ook inv. nrs. 148, 151.
        - Stukken betreffende benoeming en ontslag van tolken en leerlingtolken bij consulaire posten, 1864 - 1872; 415; 1 omslag
        - Stukken betreffende R.J. van Lennep jr., consulair ambtenaar te Smyrna, 1851,1870; 416-417; 2 omslagen
          - De aanslag op hem tijdens zijn vice-consulaat, 1851., 416
          - Zijn belediging door Griekse onderdanen tijdens zijn consulaat, 1870., 417
        - Stukken betreffende W.E. Fercken, consul te Beiroet, 1860-1865, 1869-1879; 418-419; 2 omslagen
          - Zijn faillissement, de waarneming van het cosulaat door T. Weber, consul-generaal van Pruisen aldaar en de vordering op Fercken van L.H.I.'Ecluse, Belgisch onderdaan 1860-1865., 418
          - De voogdij over zijn minderjarige kinderen 1869-1879, 419
            W.E. Fercken overleed in 1869.
        - Stukken betreffende de competentiekwestie, gerezen bij het proces voor de consulaire rechtbank te Galatz tussen E. Georgieff, Russisch onderdaan, eiser, en G.A. Vlastos, Nederlands vice-consul te Galatz, gedaagde, 1864; 420; 1 omslag
        - Stukken betreffende de schuldvorderingen op J.P. Schutz, vice-consul bij het consulaat-generaal te Alexandrië, [Egypte], diens ontslag en opvolging door J.N. Anslijn en betreffende de benoeming van R. van Lennep tot kanselier bij dit consulaat-generaal, 1866-1870; 421; 1 omslag
      - Legatiegebouw en archief., 2.
        - Stukken betreffende de bouw van een nieuwe behuizing voor de legatie en de verkoop van twee gedeelten van het legatieterrein, 1857-1860; 422; 1 omslag
          Zie Bijlage II, nr. [3].
        - Lijst van gedurende de periode 1848-1854 aan het Ministerie van Buitenlandse Zaken te 's-Gravenhage verzonden brieven over diverse onderwerpen met betrekking tot het legatiegebouw en terrein, z.j. [c. 1854] 1 stuk.; 423
        - Stukken betreffende onderhoud en stoffering van het legatiegebouw, 1854-1860, 1863-1866; 424; 1 omslag
        - Stukken betreffende het gebruik van de kapel van het legatiegebouw door godsdienstige groeperingen, 1855-1862; 425; 1 omslag
        - Tekeningen en foto's betreffende het legatiegebouw en de legatiekapel, z.j; 426A-426B; 1 omslag
          - Tekeningen en foto's, 426A
          - Twee exemplaren van een zoutdruk, ca 1860, van het legatiegebouw te Constantinopel, 426B
            Apart geborgen
        - Rapport over het legatiearchief 1614-1799 met lijst van de aanwezige bestanddelen, opgesteld door de kanselier W.A. Travers voor de vertrekkende buitengewoon gezant en gevolmachtigd minister Mr. H.C. du Bois, 1862; 427; 2 stukken
    - POLITIEKE ZAKEN., C.
      - Correspondentie., 1.
        - Met het ministerie van Buitenlandse Zaken te 's-Gravenhage., a.
          - "Kopyboeken", registers van afschriften van brieven aan het ministerie van Buitenlandse Zaken te 's-Gravenhage, 11 september 1849-1860, 428-433; 7 delen
            1. Deze serie volgt op inv. nr. 255, legatie Constantinopel 1831-1849.
            2. De afschriften van politieke berichten [zie inv. nrs. 71 e.v.] zijn hierin mede opgenomen.
            - 11 September 1849 - 6 October 1853., 428
            - 4 Januari - 23 Juli 1855., 429
            - 30 Juli 1855 - 2 Augustus 1856., 430
            - 9 Augustus 1856-13 Mei 1858., 431
            - 10 September 1858 - 1859., 432
              Van sommige brieven wordt slechts het onderwerp genoteerd.
            - 1860, 433
              Aanvankelijk wordt van een gering deel van de brieven slechts het onderwerp genoteerd, vanaf 21 november is dit algemeen.
          - Minuten van vertrouwelijke brieven van de minister-resident N.W. baron Mollerus aan het ministerie van Buitenlandse Zaken te 's-Gravenhage, 9 october-27 november 1850, 434; 1 omslag
          - Minuten van politieke rapporten, 21 november 1860-13 augustus 1872, 435-441; 4 pakken, 3 omslagen
            - 21 November 1860 - 31 Mei 1862, 435; 1 pak
              Van de buitengewoon gezant en gevolmachtigd minister Mr. H.C. du Bois 1 omslag
            - 2 Juni 1862 - 18 Juni 1863, 436; 1 omslag
              Van de zaakgelastigde R.J. Keun.
            - 20 Juni 1863 - 25 Mei 1865, 437; 1 pak
              Van de buitengewoon gezant en gevolmachtigd minister C.M.G.E. graaf van Bylandt.
            - 1 Juni 1865 - 14 Februari 1866, 438; 1 omslag
            - 21 Februari 1866 - 1868, 439; 1 pak
              Van de minister-resident Jhr. Mr. O.W.J. Berg van Middelburgh.
            - 1869 - 5 December 1871, 440; 1 pak
            - 6 December 1871 - 13 Augustus 1871, 441; 1 omslag
        - Met de hoofden van de onder de legatie ressorterende consulaire posten., b.
          - Register van afschriften van brieven, verzonden aan de hoofden van de onder de legatie ressorterende consulaire posten, 14 juni 1850-20 juni 1854, 442; 1 deel
            1. Voorheen inv. nr. 265, legatie Constantinopel 1831 - 1849.
            2. Met afschrift brief aan consul te Marseille, 25 maart 1851.
            3. Vervolg op inv. nr. 264, legatie Constantinopel 1831 - 1849.
            4. Zie ook inv. nr. 325, legatie Constantinopel 1831 - 1849 en Bijlage II, nr. [4].
          - Consulaire verslagen over de jaren 1857-1872, opgemaakt door de hoofden van de onder de legatie ressorterende consulaire posten, alfabetisch geordend op naam van de post 1858-1872, 443; 1 omslag
            Zie ook inv. nr. 136.
          - Scheepslijsten en andere statistieken van handel en scheepvaart over de jaren 1850-1867, opgemaakt door de consulaire ambtenaren van de legatie en de hoofden van de onder de legatie ressorterende consulaire posten, alfabetisch geordend op naam van de post, 444; 1 omslag
          - Statistieken van algemene aard over de jaren 1862-1863, opgemaakt door de consulaire ambtenaren van de legatie en de hoofden van de onder de legatie ressorterende consulaire posten, alfabetisch geordend op naam van de post, 1863-1864; 445; 1 omslag
        - Met het ministerie van Buitenlandse Zaken te Constantinopel., c.
          - Correspondentie met het Turkse ministerie van Buitenlandse Zaken te Constantinopel, 1866-april 1872, 446-448; 3 omslagen
            - 1866, 446
            - Juni 1867 - December 1868., 447
            - Januari - April 1872., 448
      - Afzonderlijke zaken en onderwerpen., 2.
        - Staatkundige aangelegenheden., a.
          Zie ook inv. nrs 98 - 99.
          - Afschriften, en vertalingen van stukken, benevens krantenartikelen, betreffende ontstaan en verloop van de Krimoorlog, 1853-1854.; 449
            1. Hierbij vertaling van het fictieve testament van Peter I de Grote, tsaar van Rusland en van de benoemingsbrief van Germanus, patriarch van Constantinopel [1842].
            2. Hierbij gevoegd afschrift van een brief van de Turkse ambassadeur te St. Petersburg over de Poolse kwestie [1863].
          - Stukken betreffende het beschermen en ondersteunen van bedreigde Christenen, 1854-1870; 450; 1 omslag
          - Stukken betreffende de instelling van het gemeentebestuur van het 6de arrondissement [Pera-Galata] van Constantinopel, 1858-1859; 451; 1 omslag
          - Stukken betreffende politieke contacten van de sultan van Djambi en de Atjehers met Turkse autoriteiten, 1858-1861, 1868-1871; 452; 1 omslag
          - Stukken betreffende de toepassing van met Turkije gesloten verdragen in Moldavië en Walachije, 1859; 453; 1 omslag
            Zie ook inv. nr. 462.
          - Stukken betreffende de aanvaring tussen het Nederlandse stoomschip "Triëst" [kapitein Th. Buys] en het Turkse oorlogsschip "Vasilei Tjidaret" [kapitein Moestafa], 1863-1864; 454; 1 omslag
          - Stukken betreffende de préséance bij het corps consulaire te Boekarest en te Alexandrië [Egypte], 1860-1865; 455; 1 omslag
          - Rapport van R.J. Keun, raad van de legatie, aan de buitengewoon gezant en gevolmachtigd minister C.M.G.E. graaf van Bylandt, over de afwijzende houding van de Turkse regering tegenover een Tunesisch consulaat te Amsterdam, 1864; 456; 1 stuk
          - Stukken betreffende het niet toelaten in de Dardanellen van het Nederlandse fregat Adolf, hertog van Nassau, 1866; 457; 1 omslag
          - Stukken betreffende het verbod van de te Alexandrië [Egypte] verschijnende krant "Manifesto Giornaliero" [eigenaar E.A. Schutz, Nederlands beschermeling] door de Egyptische overheid, 1866-1870; 458; 1 omslag
          - Stukken betreffende de controle op besmettelijke ziekten van Nederlands-Indische pelgrims naar Mekka en de mogelijke vestiging daartoe van een Turks consulaat te Singapore, 1866-1869. 1874; 459; 1 omslag
          - Stukken betreffende het bezoek van prins Hendrik en diens gemalin, prinses Amalia aan Constantinopel en het Suezkanaal, 1869; 460; 1 omslag
            Zie inv. nr. 327, legatie Constantinopel 1831-1849.
          - Stukken betreffende uitwisseling van decoraties met Turkije, 1864, 1870-1872; 461; 1 omslag
        - Handel, scheepvaart en volksgezondheid., b.
          - Stukken betreffende het handels- en scheepvaart- verdrag van 25 februari 1862 tussen Nederland en Turkije, 1861-1862. Met afschrift van het op 14 maart 1840 gesloten handels- en scheepvaart- verdrag; 462; 1 omslag
          - Teksten van handelsverdragen en tariefovereenkomsten, gesloten tussen Turkije en andere partijen dan Nederland, 1850-1862, 1872. Gedrukt; 463; 1 omslag
            1. Zie ook inv. nr. 329, legatie Constantinopel 1831-1849.
            2. Hierbij gevoegd gedrukte tekst Russsische douanetarieven, 1857.
          - Stukken betreffende de Turkse in- en uitvoerrechten en de wijziging daarvan, 1855-1857, 1868-1871; 464; 1 omslag
          - Stukken betreffende de plannen tot stichting van Nederlandse volksplantingen in Turkije en de bevordering van de handel tussen Nederland en de Levant, 1855-188, 465; 1 omslag
          - Stukken betreffende de in Turkije geheven vuurtorenbelasting, 1855-1864; 466; 1 omslag
          - Stukken betreffende handel en belasting te Smyrna, 1857-1859, 1866-1873; 467; 1 omslag
          - Stukken betreffende de grondbelasting en het recht van "temettu" [patentbelasting], geheven te Smyrna, 1857-1864; 468; 1 omslag
          - Stukken betreffende het graven van het Suezkanaal, en de plannen daartoe, 1855-1869; 469; 1 omslag
          - Stukken betreffende de regeling van het beurswezen en de werkzaamheden van wisselagenten en makelaars in Turkije, 1862-1870; 470; 1 omslag
          - Stukken betreffende de volksgezondheidsbelastingen in Turkije, 1865-1871; 471; 1 omslag
          - Stukken betreffende het bezit van onroerend goed door vreemdelingen in Turkije in het algemeen en te Smyrna in het bijzonder, 1865-1872; 472; 1 omslag
            Hierbij stukken betreffende het proces tussen Ch.D. van Lennep en A. Hilarion-van Lennep tegen Carabet Bey voor de consulaire rechtbank te Smyrna 1871-1873.
          - Stukken betreffende de veiligheid van de doorvaart van de Dardanellen en de Bosporus met name des nachts en tijdens epidemieën, 1866-1872; 473; 1 pak
            Bij verschillende aspecten van deze problematiek was de Internationale Bosporus-commissie, waarvan de tweede tolk en kanselier van de legatie W.A. Travers lid was, betrokken.
          - Stukken betreffende de "Levantsche Vereeniging N.V.", gevestigd te Rotterdam en de vordering van deze vereniging op P. Zolaky, Turks onderdaan, 1870-1871; 474; 1 omslag
          - Stukken betreffende de gemeentelijke accijnzen te Constantinopel, 1870; 475; 1 omslag
          - Stukken betreffende de export van tabak uit Turkije, 1871-1872; 476; 1 omslag
          - Stukken betreffende de Roemeense in- en uitvoerrechten, 1870; 477; 1 omslag
        - Nederlands beschermelingschap., c.
          - Lijsten van Nederlandse onderdanen en beschermelingen, in Turkije gevestigd, opgemaakt door de consulaire ambtenaren van de legatie en de hoofden van de consulaire posten in Turkije, alfabetisch geordend op naam van de post, 1850-1868; 478; 1 omslag
          - Rapport van R.J. Keun, 1ste tolk, directeur consulaire zaken, aan Mr. J.P.J.A. graaf van Zuylen van Nyevelt, minister-resident, over de werkzaamheden van de gemengde commissie tot het ontwerpen van een Turks vreemdelingenreglement, 1858; 479; 1 stuk
          - Stukken betreffende de ongeoorloofde protectie van Turkse onderdanen, in dienst van vreemde consulaten, 1862; 480; 1 omslag
          - Rapport van C.M.G.E. graaf van Bylandt, buitengewoon gezant en gevolmachtigd minister, aan Mr. E.J.J.B. Cremers, minister van Buitenlandse Zaken, over het Nederlands beschermelingschap, 1864; 481; 1 stuk
          - Stukken betreffende de voorbereiding en uitvoering van het op 10 februari 1865 door de legatie uitgevaardigde reglement op het verlenen van de Nederlandse bescherming aan niet-Turkse buitenlanders, 1863-1865; 482; 1 omslag
          - Stukken betreffende de aanvragen van het Nederlands beschermelingschap, 1867-1871; 483; 1 omslag
          - Stukken betreffende de opsporing van H. Grünblatt, Nederlands beschermeling, die door J. Braunstein, Russisch onderdaan, voor de consulaire rechtbank te Alexandrië [Egypte] was gedaagd, 1869-1870; 484; 1 omslag
  - ARCHIEF VAN DE KANSELARIJ., II.
    Zie bijlage II.
    - STUKKEN VAN ALGEMENE AARD., A
      Zie ook inv. nr. 343, legatie Constantinopel 1831-1849.
      - Ingekomen stukken bij en minuten van stukken opgemaakt door de kanselarij, 1850-1872; 485-496; 12 omslagen.
        De meeste omslagen waren aangeduid als "Miscellanea chancellerië.
        - 1850, 485
        - 1851-1852, 486
        - 1853-1854, 487
        - 1855-1856, 488
        - 1857-1858, 489
        - 1859-1860, 490
        - 1861-1862, 491
        - 1863-1864, 492
        - 1865-1866, 493
        - 1867-1868, 494
        - 1869-1870, 495
        - 1871-1872, 496
      - Staat houdende extracten van kanselarij-apostillen, 1854; 497; 1 stuk
      - Indicateur van kanselarij-apostillen, 10 januari 1856-12 november 1860; 498; 1 deel